【裁判字號】    95,易,63
【裁判日期】    950214
【裁判案由】    竊盜
【裁判全文】
臺灣新竹地方法院刑事判決                95年度易字第63號
公  訴  人  臺灣新竹地方法院檢察署檢察官
被      告  甲○○
            丁○○
                    （另案
共      同
指定辯護人  本院公設辯護人丙○○
上列被告等因竊盜案件，檢察官提起公訴（九十四年度偵字第六
六八○號）後，被告等均於準備程序為自白認罪之陳述，經檢察
官於準備程序聲請改依協商程序而為判決，本院判決如下：
    主  文
甲○○共同連續攜帶兇器竊盜，累犯，處有期徒刑壹年貳月。扣
案之Ｌ型扳手壹支，沒收之。
丁○○共同攜帶兇器竊盜，處有期徒刑捌月。扣案之Ｌ型扳手壹
支，沒收之。
    犯罪事實及理由
一、犯罪事實：甲○○於民國八十八年間因贓物案件，經臺灣高
    等法院臺中分院於八十八年十一月四日以八十八年度上易字
    第二三一五號判決判處有期徒刑六月確定，於八十九年六月
    十六日執行完畢。於九十二年間又因竊盜案件，經臺灣桃園
    地方法院以九十三年度易字第二四號判決判處有期徒刑八月
    ，嗣經臺灣高等法院於九十三年十月七日判處上訴駁回確定
    ，甫於九十四年十二月十三日縮刑期滿執行完畢。丁○○則
    於九十二年間因搶奪案，經本院於九十三年七月二十九日以
    九十三年度訴字第五二號判決判處有期徒刑八月確定，於九
    十四年間因施用第一級毒品、第二級毒品案件，經本院於九
    十四年五月三十一日以九十四年度竹簡字第三四六號判決分
    別判處有期徒刑六月、三月，經定應執行有期徒刑八月確定
    ，嗣於九十四年間，因竊盜案件，經本院於九十四年七月二
    十九日以九十四年度易字第三九一號判決判處有期徒刑六月
    確定，丁○○於執行前開案件所應執行之刑時，於九十四年
    九月二十八日保外就醫後逃逸，尚未執行完畢（不構成累犯
    ）。詎均不知悔改，甲○○基於意圖為自己不法所有之概括
    犯意，連續於如附表編號一至七所示之時間、地點，持客觀
    上足以傷害人之生命、身體可供兇器使用之Ｌ型扳手一支，
    竊取如附表編號一至七所示庚○○、戊○○、壬○○、乙○○、辛○○、癸○○、己○○所駕駛之車輛或其內物品得手
    （甲○○所為如附表編號一至七所示竊盜犯行之手法、所竊
    盜之財物、贓物下落等情，均詳如附表編號一至七所示）。
    丁○○則於附表編號七所示之時間、地點，與甲○○共同基
    於意圖為自己不法所有之犯意聯絡，由甲○○駕駛於如附表
    編號六所示之時間、地點，所竊得之車牌號碼JR-1186號自
    小客車搭載丁○○，於如附表編號七所示之時間、地點竊取
    己○○所駕駛之車輛內物品，得手後駕車離去之際，為警當
    場查獲，並起出庚○○遭竊之華碩牌S200筆記型電腦一台（
    業已發還予庚○○，如附表編號一）、壬○○遭竊之索尼愛
    立信牌手機一個（業已發還予壬○○，附表編號三）、癸○○遭竊之車牌號碼JR-1186號自用小客車一部、索尼愛立信
    K500i行動電話一只（業已發還予癸○○，如附表編號六）
    、己○○遭竊之華南銀行信用卡、台新銀行信用卡、台北富
    邦銀行信用卡、荷蘭銀行信用卡、聯邦銀行信用卡、合作金
    庫信用卡、玉山銀行信用卡、復華銀行金融卡、花旗銀行金
    融卡、0000000000號行動電話一支、鑽戒一只、
    健保卡二張、身分證、現金二萬五千二百元、手提包一只、
    圍巾一條（除手提包、圍巾一條外之其餘物品，均業已發還
    予己○○，如附表編號七），且扣得甲○○所有供竊盜如附
    表所示編號一至七件竊盜犯行所用之L型扳手一支。案經內
    政部警政署國道公路警察局第二警察隊報告臺灣新竹地方法
    院檢察署檢察官偵查起訴，且經公訴蒞庭檢察官於準備程序
    聲請依協商程序而為判決。
二、證據：
（一）被告甲○○、丁○○於警詢、偵查、本院準備程及協商程
      序中所為自白認罪之陳述。
（二）被害人庚○○於警詢之指述：她所駕駛之CU-4663號自小客
      車，於九十四年十二月十六日十七時五十六分許停放在湖
      口服務區，在她下車上廁時，她的車門鎖被撬開，她置於
      右前座椅子上方之行照、精兵實業股份有限公司華南銀行
      天母分行存摺帳號000000000000、萬泰銀行淡水分行存摺
      帳號000000000000號存摺各一本、華碩牌型號S200筆記型
      電腦、易利信K500行動電話（手機門號0000000000號）等
      物品遭人竊取等語（見偵查卷第十五、十六頁）
（三）被害人戊○○於警詢之指述：她所駕駛之CX-5763號自小客
      車，於九十四年十二月十七日十一時五十六分許停放在湖
      口服務區，在她下車上廁時，她的車門鎖被撬開，她置於
      右前座椅子上方之錢包及置於後座之手提袋內所置放之現
      金一萬五千元、花旗銀行信用卡、郵局及第一銀行提款卡
      、家中鑰匙、手機、衣服、香煙及郵局等物均遭人竊取等
      語（見偵查卷第二三、二四頁）。
（四）被害人乙○○於警詢之指述：她所駕駛之EX-6267號自小客
      車，於九十四年十二月十八日二十時二十分許停放在湖口
      服務區，在她下車上廁時，她的車門鎖被撬開，她置於右
      前座椅子上方之二只皮包（內有身分證、健保卡、提款卡
      、信用卡及現金四千元）等物品遭人竊取等語（見偵查卷
      第二五、二六頁）。
（五）被害人辛○○於警詢及本院準備程序之指述：她所乘坐之
      B7-4620 號自小客車，於九十四年十二月二十日凌晨一時
      十分許時五十六分許停放在湖口服務區，在她下車上廁時
      ，發現車門鎖被撬開，她置於後前座椅子上方之皮包（內
      有現金一千九百元、i300牌手機、身分證）等物品遭人竊
      取等語（見偵查卷第二七、二八頁）。
（六）被害人己○○於警詢之指述：她所駕駛之7723-FL號自小客
      車，於九十四年十二月二十一日十一時十五分許停放在湖
      口服務區，在她下車上廁時，她的車門鎖被撬開，她置於
      車內之華南銀行信用卡、台新銀行信用卡、台北富邦銀行
      信用卡、荷蘭銀行信用卡、聯邦銀行信用卡、合作金庫信
      用卡、玉山銀行信用卡、復華銀行金融卡、花旗銀行金融
      卡、0000000000號行動電話一支、鑽戒一只、
      健保卡二張、身分證、現金二萬五千二百元、手提包一只
      、圍巾一條等物品遭人竊取等語（見偵查卷第二九、三十
      頁）
（七）被害人癸○○於警詢及本院準備程序之指述：她所駕駛之
      JR-1186號自用小客車，於九十四年十二月二十日十六時
      許，停放在新竹縣湖口鄉○○路一六○號前，遭人竊取等
      語（見偵查卷第三一、三二頁）。
（八）被害人壬○○於警詢及與本院公股書記官通話所製成之電
      話記錄內之指述：他所駕駛之S5-7375號自小客車，於九
      十四年十二月十七日十九時二十分許停放在關西服務區，
      在他下車上廁時，他車門鎖被撬開，置於車內之黑色女用
      包包（內有索尼愛立信牌型號W880行動電話一支、黃以馨
      身分證、駕照、健保卡、信用卡六張、現金一萬三千元）
      等物品遭人竊取等語（見偵查卷第一二一、一二二頁、本
      院卷第二三頁）
（九）車輛竊盜、車牌失竊資料個別查詢報表－查詢車輛認可資
      料一紙（見偵查卷第四一頁）。
（十）被害人己○○所領具之贓物認領保管單一紙（見偵查卷第
      四二、四三頁）。
（十一）被害人庚○○所領具之贓物認領保管單二紙（見偵查卷
        第四四、一一○頁）
（十二）被害人癸○○領具之贓物認領保管單一紙（見偵查卷第
        四五頁）
（十三）被害人壬○○領具之贓物認領保管單一紙（見偵查卷第
        一二三頁）
（十四）扣案之L型扳手一支：經本院當庭勘驗認係屬不銹鋼材
        質，質堅適足以傷害人之身體（見本院卷第二四頁）
三、核被告甲○○、丁○○所為均係犯刑法第三百二十一條第一
    項第三款之加重竊盜罪。被告甲○○、丁○○就如附表所示
    編號七之犯行，有犯意聯絡及行為分擔，為共同正犯。又被
    告甲○○就如附表所示編號一至七先後七次所犯加重竊盜罪
    間，均時間緊接，方法相同，且觸犯構成要件相同之罪，係
    基於概括犯意為之，依連續犯之規定，論以一罪，並依法加
    重其刑。起訴意旨雖未敘及被告甲○○所為如附表編號三所
    示之竊盜犯行，惟被告甲○○此部分之犯行與前開有罪部分
    ，具有連續犯之裁判上一罪關係，且經公訴蒞庭檢察官當庭
    予以更正補充，本院自得併予審理。被告甲○○前於八十八
    年間因贓物案件，經臺灣高等法院臺中分院於八十八年十一
    月四日以八十八年度上易字第二三一五號判決判處有期徒刑
    六月確定，於八十九年六月十六日執行完畢。於九十二年間
    又因竊盜案件，經臺灣桃園地方法院以九十三年度易字第二
    四號判決判處有期徒刑八月，嗣經臺灣高等法院於九十三年
    十月七日判處上訴駁回確定，甫於九十四年十二月十三日縮
    刑期滿執行完畢，有臺灣新竹地方法院檢察署刑案資料查註
    紀錄表、臺灣高等法院被告前案紀錄各一紙在卷可稽，其於
    五年內再犯本件有期徒刑以上之罪，為累犯，應依刑法第四
    十七條之規定，遞加重其刑。另扣案L型扳手一支，為被告
    甲○○所有供竊取本案犯行所用之物，業據被告供承在卷（
    見本院卷第二四頁），另被告丁○○則依共犯連帶沒收之原
    則，均爰依刑法第三十八條第一項第二款之規定，宣告沒收
    之。
四、本件經檢察官與被告於審判外達成協商之合意且被告已認罪
    ，其合意內容為：
（一）被告甲○○願受科刑範圍為有期徒刑一年二月；被告丁○○願受科刑範圍為有期徒刑八月。
（二）經查，上開協商合意並無刑事訴訟法第四百五十五條之四
      第一項所列情形之一，檢察官聲請改依協商程序而為判決
      ，本院爰不經言詞辯論，於協商合意範圍內為協商判決，
      合予敘明。
五、應適用之法條：刑事訴訟法第四百五十五條之四第二項、第
    四百五十五條之八、第四百五十五條之十一第二項、第四百
    五十四條、刑法第二十八條、第五十六條、第三百二十一條
    第一項第三款、第四十七條、第三十八條第一項第二款。
六、協商判決除有刑事訴訟法第四百五十四條之四第一項第一款
    於本訊問程序終結前，被告撤銷協商合意或檢察官撤回協商
    聲請者；第二款被告協商之意思非出於自由意志者；第四款
    被告所犯之罪非第四百五十五條之二第一項所定得以協商判
    決者；第六款被告有其他較重之裁判上一罪之犯罪事實者；
    第七款法院認應諭知免刑或免訴、不受理者情形之一，及違
    反同條第二項「法院應於協商合意範圍內為判決；法院為協
    商判決所科之刑，以宣告緩刑或2年以下有期徒刑、拘役或
    罰金為限」之規定者外，不得上訴。
七、如有上開可得上訴之情形，而不服本件判決，得自收受判決
    送達之日起十日內，向本院提出上訴書狀，上訴於第二審法
    院。
中    華    民    國  九十五  年   二    月   十四    日
                  臺灣新竹地方法院刑事第三庭
                          法  官  劉兆菊
以上正本證明與原本無異。
中    華    民    國  九十五  年   二    月    二十   日
                          書記官  龔紀亞
附錄犯罪科刑法條
中華民國刑法第321條
犯竊盜罪而有左列情形之一者，處 6 月以上、 5 年以下有期徒
刑：
一  於夜間侵入住宅或有人居住之建築物、船艦或隱匿其內而犯
    之者。
二  毀越門扇、牆垣或其他安全設備而犯之者。
三  攜帶兇器而犯之者。
四  結夥三人以上而犯之者。
五  乘火災、水災或其他災害之際而犯之者。
六  在車站或埠頭而犯之者。
前項之未遂犯罰之。
（附表）
┌──┬────────┬────────┬────┬──────┐
│    │                │                │        │            │
│編號│ 犯  罪  時  地 │ 犯  罪  客  體 │犯罪工具│ 備      註 │
│    │                │                │        │            │
├──┼────────┼────────┼────┼──────┤
│一  │94年12月16日17時│被害人庚○○駕駛│Ｌ型鈑手│扣案之華碩牌│
│    │56分國道1 號高速│之車號CU─4663號│（客觀上│型號S200筆記│
│    │公路湖口休息站停│自用小客車內之行│足供凶器│型電腦、索尼│
│    │車場。          │照、華南銀行天母│用）。  │愛立信牌K500│
│    │                │分行存摺、萬泰銀│        │i 行動電話業│
│    │                │行淡水分行存摺、│        │均已發予還被│
│    │                │華碩牌型號S200筆│        │害人庚○○（│
│    │                │記型電腦、索尼愛│        │見偵查卷第44│
│    │                │立信牌K500i 行動│        │頁、第110頁 │
│    │                │電話等。        │        │）。        │
├──┼────────┼────────┼────┼──────┤
│二  │94年12月17日11時│被害人戊○○駕駛│Ｌ型鈑手│            │
│    │56分國道1 號高速│之車號CX─5763號│（客觀上│            │
│    │公路湖口休息站停│自用小客車內之現│足供凶器│            │
│    │車場。          │金新臺幣（下同）│用）。  │            │
│    │                │15000 元、花旗銀│        │            │
│    │                │行信用卡、第一銀│        │            │
│    │                │行提款卡、郵局存│        │            │
│    │                │摺及提款卡、住所│        │            │
│    │                │鑰匙及行動電話、│        │            │
│    │                │衣服、香菸等。  │        │            │
├──┼────────┼────────┼────┼──────┤
│三  │94年12月17日19時│被害人壬○○駕駛│Ｌ型鈑手│扣案之索尼愛│
│    │20分國道1 號高速│之車號S5─7375號│（客觀上│立信牌手w880│
│    │公路關西服務區停│自用小客車內之女│足供凶器│i 手機一支業│
│    │車場。          │內黑色皮包一個（│用）。  │已發還予被害│
│    │                │內有黃以馨身分證│        │人壬○○（見│
│    │                │、駕照、健保卡、│        │偵查卷第123 │
│    │                │信用卡6張、現金1│        │頁）。      │
│    │                │3000元、索尼愛立│        │            │
│    │                │信牌w880i 手機一│        │            │
│    │                │支）。          │        │            │
├──┼────────┼────────┼────┼──────┤
│四  │94年12月18日20時│被害人乙○○駕駛│Ｌ型鈑手│            │
│    │20分國道1 號高速│之車號EX─6267號│（客觀上│            │
│    │公路湖口休息站停│自用小客車內之銀│足供凶器│            │
│    │車場。          │行信用卡10張、郵│用）。  │            │
│    │                │局提款卡、國民身│        │            │
│    │                │分證、全民健保卡│        │            │
│    │                │及現金4000元。  │        │            │
├──┼────────┼────────┼────┼──────┤
│五  │94年12月20日1 時│被害人辛○○乘坐│Ｌ型鈑手│            │
│    │10分國道1 號高速│之車號B7─4620號│（客觀上│            │
│    │公路湖口休息站停│自用小客車內之現│足供凶器│            │
│    │車場。          │金1900元、國民身│用）。  │            │
│    │                │分證、黑色皮包及│        │            │
│    │                │i1300行動電話。 │        │            │
│    │                │                │        │            │
│    │                │                │        │            │
│    │                │                │        │            │
├──┼────────┼────────┼────┼──────┤
│六  │94年12月20日16時│被害人癸○○駕駛│Ｌ型鈑手│扣案之車號JR│
│    │新竹縣湖口鄉榮光│之車號JR─1186號│（客觀上│─1186號自用│
│    │路160號前。     │自用小客車1輛。 │足供凶器│小客車1 輛業│
│    │                │                │用，起訴│已發還予被害│
│    │                │                │書誤載為│人癸○○（見│
│    │                │                │六角型板│偵查卷第45頁│
│    │                │                │手）。  │）。        │
├──┼────────┼────────┼────┼──────┤
│七  │94年12月21日11時│被害人己○○駕駛│Ｌ型鈑手│扣案之華南銀│
│    │13分國道1 號高速│之車號7723─FL號│（客觀上│行、台新銀行│
│    │公路湖口休息站停│自用小客車內之華│足供凶器│、台北富邦銀│
│    │車場。          │南銀行、台新銀行│用）。  │行、荷蘭銀行│
│    │                │、台北富邦銀行、│        │、聯邦銀行、│
│    │                │荷蘭銀行、聯邦銀│        │合作金庫、玉│
│    │                │行、合作金庫、玉│        │山銀行信用卡│
│    │                │山銀行信用卡共7 │        │共7 張；復華│
│    │                │張；復華銀行、花│        │銀行、花旗銀│
│    │                │旗銀行提款卡共2 │        │行提款卡共2 │
│    │                │張；全民健保卡2 │        │張；全民健保│
│    │                │張、國民身份證1 │        │卡2 張、國民│
│    │                │張；手提包1只； │        │身份證1 張；│
│    │                │鑽戒1只、門號092│        │鑽戒1 只、門│
│    │                │0000000 號行動電│        │號0000000000│
│    │                │話、現金25200元 │        │號行動電話及│
│    │                │及圍巾1條。     │        │現金25200元 │
│    │                │                │        │均已發還予被│
│    │                │                │        │害人己○○（│
│    │                │                │        │見偵查卷第42│
│    │                │                │        │至43頁）。  │
└──┴────────┴────────┴────┴──────┘


司法院資訊處製作；財團法人民間司法改革基金會備份。
